---
title: "practica_final"
format: html
editor: visual
---

Vamos a utilizar el dataset de semillas que se encuentra aquí: https://archive.ics.uci.edu/ml/datasets/seeds#

Primero vamos a descargarnos el dataset con el siguiente comando:

```{r}
library(tidyverse)
df_seeds <- read.table('https://archive.ics.uci.edu/ml/machine-learning-databases/00236/seeds_dataset.txt', col.names =c('area','perimetro','compacto','longitud','anchura','coeficient.asimetria','longitud.ranura','tipo'))
```

#### PREGUNTA 1 (0.5pt)

¿Cuantas filas y cuantas columnas tiene el dataframe df_seeds?

**Respuesta**:

```{r}
dim(df_seeds)
```

#### PREGUNTA 2 (0.5pt)

Vamos a convertir en factor la columna tipo. Vamos a reemplazar los números por su correspondiente etiqueta (label). La correspondencia entre el código y el tipo es:

-   1 - Kama
-   2 - Rosa
-   3 - Canadian

Convierte en factor la columna tipo, respetando las etiquetas:

**Respuesta**:

```{r}
df_seeds$tipo <- factor(df_seeds$tipo, labels = c("Kama", "Rosa", "Canadian"))
```

#### PREGUNTA 3 (1pt)

¿Cual es la media del area de cada uno de los tipos?

**Respuesta**

```{r}
df_seeds |> group_by(tipo) |> summarize(area_media=mean(area))
```

#### PREGUNTA 4 (0.5pt)

¿Como se llama el siguiente tipo de gráfico?. ¿Qué representa la línea del centro de la caja?

```{r}
ggplot(df_seeds, aes(x=tipo, y=area)) + geom_boxplot()
```

**Respuesta**: '''Se llama diagrama de caja-bigotes/boxplot. La línea del centro de la caja representa la mediana del area por cado tipo."

#### PREGUNTA 5 (1.5pt)

¿Como pintarías un diagrama de puntos (o scatterplot) con ggplot con las siguientes características? - En el eje X la variable compacto - En el eje Y la variable area - Cada tipo de semilla debería tener un color diferente

**Respuesta**:

```{r}
ggplot(df_seeds, aes(x = compacto, y = area, color = tipo)) + geom_point() + labs(x = "Compacto", y = "Area", color = "Tipo de semilla")
```

#### PREGUNTA 6 (0.5pt)

¿Qué hace la siguiente línea?:

```{r}
df_seeds |> mutate(is_kama = tipo=='Kama') -> df_seeds
```

**Respuesta**: ''Crea una nueva columna 'is_kama' en df_seeds dataframe con valores TRUE si tipo de la fila es Kama y FALSE si no es."

#### PREGUNTA 7 (1.5pt)

Vamos a dividir el conjunto de datos en test y training porque vamos a entrenar un modelo que me permita diferenciar si una semilla es de tipo Kama o no. ¿Por qué es aconsejable dividir el dataset en los grupos de train y test?

```{r}
set.seed(123) # Este set.seed hace que a todos nos generen los mismos número aleatorios
idx <- sample(1:nrow(df_seeds), 0.7*nrow(df_seeds))
df_seeds_train <- df_seeds[idx,]
df_seeds_test <- df_seeds[-idx,]
```

**Respuesta**: ''Dividir el conjunto de datos en conjuntos de entrenamiento y prueba es esencial para modelar con precisión. Train se utiliza para entrenar el modelo. Test se reserva para evaluar su rendimiento en datos no vistos. Esta división ayuda a evitar el sobreajuste al modelo y proporciona una estimación más realista de su capacidad para generalizar a nuevos datos."

#### PREGUNTA 8 (1pt)

Vamos a crear un modelo para realizar una clasificación binaria, donde le pasaremos como entrada las columnas: area, perimetro, compacto, longitud, coeficient.asimetria y longitud.ranura

¿Qué tipo de algoritmo o modelo debería usar?

**Respuesta**: '''Una regresión lineal."

#### PREGUNTA 9 (1pt)

Crea un modelo que me permita clasificar si una semilla es de tipo Kama o no con las siguientes columnas: area, perimetro, compacto, longitud, coeficient.asimetria, longitud.ranura

**Respuesta**:

```{r}
df_seeds_test$is_kama <- as.factor(df_seeds_test$is_kama)
model <- glm(data=df_seeds_train, is_kama~area+perimetro+compacto+longitud+coeficient.asimetria+longitud.ranura, family = binomial())
```

#### PREGUNTA 10 (1pt)

Si usamos un umbral de 0 en la salida del modelo (lo que equivale a probabilidad de 0.5 cuando usamos el predict con type='response') ¿Cuales son los valores de precisión y exhausitividad?

**Respuesta**.

```{r}
cf <- caret::confusionMatrix(data=factor(predict(model,df_seeds_test)>0, labels=c('TRUE','FALSE') ), reference=df_seeds_test$is_kama)
paste0("Su precisión es: ", cf$byClass['Precision'])
paste0("Su exhausitividad es: ", cf$byClass["Sensitivity"])
paste0(cf)
```

#### PREGUNTA 11 (1.5pt)

¿Qué están haciendo las siguientes líneas?

```{r}
set.seed(123)
cl<-df_seeds |> select(area,perimetro,compacto,longitud,anchura,coeficient.asimetria,longitud.ranura) |> kmeans(3)
table(real=df_seeds$tipo,cluster=cl$cluster)
```

**Respuesta**: ''

1\) Seeder para generar los números aleatorios;

2) Guardamos en la variable **cl** el resultado de clastering con el algoritmo k-means (3 grupos)

3\) Creamos la tabla para comparar las etiquetas reales ("Kama", "Rosa", "Canadian") con los 3 grupos asignados por k-means.
